臺灣新竹地方法院刑事宣示判決筆錄　　　 94年度易字第320號
公　訴　人　臺灣新竹地方法院檢察署檢察官
被　　　告　丁○○
指定辯護人　本院公設辯護人甲○○
上列被告因竊盜等案件，檢察官提起公訴（九十三年度偵字第三
五八二號，九十四年度偵字第五九二、一五０八號）及擴張起訴
事實（九十四年度偵字第四０九六號）後，聲請改依協商程序而
為判決，本院於中華民國九十四年八月十六日下午四時在本院刑
事第八法庭宣示判決，出席職員如下：
　　　　　　　　　　　　法　官　汪銘欽
法官起立朗讀判決主文、犯罪事實要旨、處罰條文及告以上訴限
制、期間並提出上訴狀之法院，且諭知記載其內容：
一、主  文：
    丁○○於夜間、公共場所，未經許可攜帶刀械，處有期徒刑
    月。扣案之武士刀壹把，沒收；又故買贓物，處有期徒刑
    肆月；又連續意圖為自己不法之所有，以恐嚇使人將本人之
    物交付，處有期徒刑捌月。扣案之鑰匙貳把，沒收。應執行
    有期徒刑壹年貳月。扣案之武士刀壹把、鑰匙貳把，均沒收
    。
二、犯罪事實要旨：
（一）丁○○明知非經中央主管機關內政部許可，不得持有武士
      刀，竟基於持有刀械之犯意，於民國九十年底間，在新竹
      市古奇峰風景區，以新臺幣（下同）三千元向不詳年籍姓
      名者購得武士刀一把，旋即未經許可，無故持有，並將之
      放置在其所使用之車輛行李箱內，而經常於夜間攜帶該武
      士刀於公共場所。嗣於九十三年七月二日下午五時許，在
　　　新竹縣新豐鄉○○路與新庄路口為警查獲，並扣得其持有
  　　之刀械武士刀一把。
（二）丁○○明知彭薯鋒（另行偵查中）於九十三年五月底至同
      年六月初某日，在新竹市○○路○段六六六號張克智住處
      附近所交付引擎號碼1AZ0000000號、未懸掛車牌之原車牌
      號碼九九八一─ＨＤ號自用小客車，係來源不明之贓物（
      按該原車牌號碼九九八一─ＨＤ號自用小客車，係戊○○
　　　所有，而於九十三年五月十七日清晨五時許，在桃園縣新
　　　屋鄉下埔村下埔頂三一號前失竊），竟仍基於故買贓物之
  　　犯意，乃以五萬元之低價向彭薯鋒購買，並先支付一萬七
　　　千元，而當場予以收受。旋丁○○復將吳振賓所委託修理
　　　之車號牌碼Ｗ二─三二七一號自用小客車車牌二面暫時拆
  　　下，並懸掛在上開贓車上便利一時之使用（公訴人認此部
　    分無不法所有意圖，尚與竊盜無涉，非在起訴審理範圍）
      。嗣於九十三年七月二日下午五時許，在新竹縣豐鄉○○
　　　路與新庄路口為警查獲。
（三）丁○○另意圖為自己不法所有，而基於竊盜之概括犯意，
      連續先後三次為竊盜行為如下：
　　(1)於九十三年九月十七日下午一時許，在新竹縣新豐鄉上坑
　　　村一０二號與康樂路口，發現金弘工程有限公司所有由丙
  　　○○管領持有，惟已於九十三年九月十一日上午八時許，
  　　在新竹市○○路一八九號前，為不詳年籍姓名者竊取，而
    　在該不詳年籍姓名者管領持有下之車牌號碼七Ｕ─四二九
      號自用大貨車，乃趁無人注意之際，以其所有之鑰匙一把
　　　開啟電門發動，而竊得該自用大貨車。嗣得手後正啟動離
  　　去一小段路之際，適經警發覺有異而當場盤查查獲，並扣
　    得其所有供竊盜所用之鑰匙一把。
　　(2)於九十四年一月二十一日凌晨四時許，在新竹縣新豐鄉○
　　　○路仙迪電子遊藝場外，發現乙○○所有，惟已於九十四
  　　年一月二十日晚上十時許，在新竹市○○路三三０號前，
　    為不詳年籍姓名者竊取之車牌號碼Ｊ八─九一八九號自用
      小客車，且該自用小客車並懸掛己○○所有，亦已於九十
      三年十二月（起訴書誤載為同年八月）間某日，在新竹縣
　　　新豐鄉○○村○○街附近，為不詳年籍姓名者竊取之車牌
　　　號碼ＬＰ─六七五八號自用小客車車牌二面，亦趁無人注
　　　意之際，以其所有之鑰匙一把開啟電門發動，而竊得該懸
  　　掛車牌號碼ＬＰ─六七五八號自用小客車車牌之原車牌號
    　碼Ｊ八─九一八九號自用小客車得手。
　　(3)丁○○復承前竊盜之概括犯意，並與其弟張文昇（另案偵
　　　查中）共同基於竊盜之犯意聯絡，於九十四年五月十四日
  　　凌晨，在新竹縣新豐鄉○○路○段四四九號旁空地，發現
　　　振瑄營造有限公司所有由黃建國管領持有，而於九十四年
  　　五月十三日凌晨，在新竹縣竹北市○○路七五五巷九弄二
    　二號旁空地，為不詳年籍姓名者所竊取之車牌號碼七Ｈ─
      四九七號自用大貨車，二人乃共同進入車內，並推由丁○
      ○著手以其所有之鑰匙欲撬開電門竊取該自用大貨車，然
      因無法撬開發動而未得逞，嗣經警在該自用大貨車採得二
      人指紋送驗而循線查獲。（參九十四年度偵字第四０九號
      卷）。
（四）丁○○竊得上開（三）(2)懸掛車牌號碼ＬＰ─六七五八號
      自用小客車車牌之原車牌號碼Ｊ八─九一八九號自用小客
      車後，發現乙○○在車上留有行動電話號碼，乃意圖為自
      己不法之所有，而基於恐嚇取財之概括犯意，並向不知情
      之陳世偉（業據臺灣新竹地方法院檢察署檢察官以九十四
      年度偵字第五九二、一三六０號為不起訴處分確定）借用
      彰化商業銀行帳號000-0000000000000000號帳戶金融卡及
　　　密碼，連續(1)先於九十四年一月二十一日上午九時許，以
　　　公共電話撥打乙○○使用之門號0000000000號行動電話向
  　　乙○○恫嚇稱車子已洗好，年關將屆，若給付一萬五千元
    　紅包，即可告知車子在何處可取回等語，使乙○○因之心
      生畏懼，深知如未如數給付，恐將無法取回車輛，惟仍與
      丁○○討價至一萬元後，即於同日上午九時三十九分許，
      前往新竹縣竹北市○○○路復華商業銀行附設之自動櫃員
      機，持所有之慶豐銀行帳號00000000000***（後三碼保密
      ）號帳戶提款卡匯款一萬元至丁○○指定之上開向陳世偉
　　　所借用之彰化商業銀行帳號帳戶，旋丁○○文得手後即提
　　　領花用殆盡；(2)丁○○食髓知味，復於翌日即九十四年一
　　　月二十二日下午，再次去電向乙○○恫嚇稱未收到匯款，
  　　需再匯款等語，致乙○○仍恐如未如數給付，將無法取回
    　車輛，而心生畏懼，嗣經再與丁○○討價至五千元後，亦
      於同日下午四時三十一分許，至新竹縣竹北市○○路新竹
      國際商業銀行附設之自動櫃員機，仍持上開慶豐銀行提款
　  　卡匯款5千元至丁○○指定之上開向陳世偉所借用之同一
    　帳戶內。然丁○○得手後，乃因不慎將向陳世偉借用之金
      融卡折斷，而無法提領花用。嗣於九十四年一月二十二日
      晚上七時許，丁○○在新竹縣竹北市○○路○段四五０巷
      三０弄二號前，欲將上開懸掛車牌號碼ＬＰ─六七五八號
      自用小客車車牌之原車牌號碼Ｊ八─九一八九號自用小客
      車駛離現場時，適為警據報當場查獲。嗣丁○○經警移送
　　　臺灣新竹地方法院檢察署檢察官偵訊時，始將其所有供竊
　　　取上開（三）(2)懸掛車牌號碼ＬＰ─六七五八號自用小客
  　　車車牌之原車牌號碼Ｊ八─九一八九號自用小客車所用之
    　鑰匙一把交由檢察官扣案。
三、處罰條文：
（一）槍砲彈藥刀械管制條例第十五條第一、二款。
（二）刑法第三百四十九條第二項、第三百二十條第一項、第三
      百四十六條第一項。
四、協商判決除有刑事訴訟法第四百五十四條之四第一項第一款
    於本訊問程序終結前，被告撤銷協商合意或檢察官撤回協商
    聲請者；第二款被告協商之意思非出於自由意志者；第四款
    被告所犯之罪非第四百五十五條之二第一項所定得以協商判
    決者；第六款被告有其他較重之裁判上一罪之犯罪事實者；
    第七款法院認應諭知免刑或免訴、不受理者情形之一，及違
    反同條第二項「法院應於協商合意範圍內為判決；法院為協
    商判決所科之刑，以宣告緩刑或二年以下有期徒刑、拘役或
    罰金為限」之規定者外，檢察官與被告均不得上訴。
五、如有前項得上訴之情形，得自收受宣示判決筆錄送達之日起
    十日內，向本院提出上訴書狀，上訴於第二審法院。
中　　華　　民　　國　九十四　年　　八 　月　　十六 日
                        　　　臺灣新竹地方法院刑事第三庭
                                書 記 官  　鄭　敏　郎
                                法　　官    汪　銘　欽
以上正本證明與原本無異。
中　　華　　民　　國　九十四　年　　八 　月　　十六 日
                                書 記 官  　鄭　敏　郎
附論罪法條
槍砲彈藥管制條例第十五條第一項第一、二款：
未經許可攜帶刀械而有下列情形者，處二年以下有期徒刑：
一、於夜間犯之者。
二、於車站、埠頭、航空站、公共場所或公眾得出入之場所犯之
    者。
刑法第三百四十九條第二項：
搬運、寄藏、故買贓物或為牙保者，處五年以下有期徒刑、拘役
或科或併科一千元以下罰金。
刑法第三百四十六條第一項：
意圖為自己或第三人不法之所有，以恐嚇使人將本人或第三人之
物交付者，處六月以上五年以下有期徒刑，得併科一千元以下罰
金。
刑法第三百二十條第一項：
意圖為自己或第三人不法之所有，而竊取他人之動產者，為竊盜
罪，處五年以下有期徒刑、拘役或五百元以下罰金。
